臺灣高等法院臺中分院刑事判決　　　　96年度上易字第1496號
上　訴　人　臺灣苗栗地方法院檢察署檢察官
被　　　告　戊○○
　　　　　　　　　　　巷7號
上列上訴人因被告竊盜案件，不服臺灣苗栗地方法院96年度易字
第327號中華民國96年6月20日第一審判決（起訴案號：臺灣苗栗
地方法院檢察署96年度偵字第905號），提起上訴及移送併辦（
臺灣苗栗地方法院檢察署96年度偵字第2691號），本院判決如下
：
    主  文
原判決撤銷。
戊○○連續攜帶兇器竊盜，累犯，處有期徒刑拾月，減為有期徒
刑伍月，如易科罰金，以銀元佰元即新台幣玖佰元折算壹日。
　　犯罪事實
一、戊○○曾於民國（下同）94年間因竊盜案件，經本院判處有
    期徒刑8月確定，並於同年6月19日因縮刑期滿執行完畢，猶
    不知悔改，基於意圖為自己不法所有之概括犯意，連續於下
    列時地，竊取他人之財物：
(一)於94年8、9月間某日凌晨2、3時許，在苗栗縣苗栗市玉清宮
    公園之涼亭內，持客觀上足供為兇器使用之活動扳手1支（
    未扣案），竊取由該公園管理員甲○○所管理、價值新台幣
    （下同）1千5百元之水溝蓋1片，得手後售予不詳之舊貨商
    ，得款3百元供己花用。
(二)於94年10月間某日凌晨1、2時許，與楊惠琪（由檢察官通緝
    中）共同基於意圖為自己不法所有之犯意聯絡，由戊○○自
    楊惠琪之父住處後面，翻越圍牆，進入苗栗縣苗栗市大倫國
    中校園內，竊取該校資源回收場內由丁○○所管領已經報廢
    準備拍賣之蒸籠及茶水桶各1個，得手後利用尼龍繩（未扣
    案）綁住贓物，與楊惠琪合力往上拉至楊惠琪之父住處2 樓
    。2人並於同日上午6、7時許，將竊得之茶水桶、蒸籠售賣
    予不知情之資源回收場，得款3百多元朋分花用。
(三)於94年11、12月間某日，在苗栗縣苗栗市○○路378號前，
    徒手竊取力建營造有限公司所有、由乙○○保管之電線20
    公斤及鋼筋30公斤（價值合計約5千6百元），得手後變賣予
    不詳舊貨商，得款6百餘元。
(四)於95年4、5月間之某日，在苗栗縣苗栗市○○里○路高架橋
    下廁所旁，徒手竊取苗栗市公所所有、由丙○○所保管、價
    值約3千元之U型白鐵1個，得手後變賣得款3百元。
二、嗣戊○○在其所犯上開前3件竊盜案件尚未被警發覺前，分
    別於95年12月17日上午9時50分許及同年月27日13時許，至
    苗栗縣警察局苗栗分局北苗派出所向警自首。
三、案經苗栗縣警察局苗栗分局報請台灣苗栗地方法院檢察署檢
    察官偵查起訴及移送併辦。
    理  由
一、上揭事實，業據被告戊○○於警詢、偵查及原審審理中坦承
    不諱，核與被害人甲○○、丁○○、邱勝琦、丙○○於警詢
    指訴情節相符，事證明確，被告戊○○犯行洵堪認定。
二、按：
(一)被告行為後，關於刑法第56條連續犯之規定，雖於94年2 月
    2日修正廢除，並自95年7月1日起生效，惟廢除連續犯後，
    須依數罪併罰之規定處罰，經比較後並非較有利於被告，依
    修正後刑法第2條第1項前段之規定，自應適用行為時法即修
    正前刑法第56條連續犯之規定處斷。
(二)刑法第41條第1項前段，於95年7月1日刑法修正公布實行前
    ，原規定「犯最重本刑為5年以下有期徒刑以下之刑之罪，
    而受6個月以下有期徒刑或拘役之宣告，因身體、教育、職
    業、家庭之關係或其他正當事由，執行顯有困難者，得以銀
    元300元 (即新台幣900元）折算1日，易科罰金」，而修正
    公布施行之刑法第41條第1項前段則規定：「犯最重本刑為5
    年以下有期徒刑以下之刑之罪，而受6個月以下有期徒刑或
    拘役之宣告，得以新台幣1000元、2000元、3000元折算1日
    ，易科罰金」，比較新舊法規定，亦以修正公布施行前之易
    科罰金折算標準較有利於行為人。
(三)刑法第33條第5款關於罰金刑之規定，由「罰金：1元以上」
    ，修正為「罰金：新臺幣1000元以上，以百元計算之」，本
    案刑法第320條第1項關於罰金刑部分，經比較新、舊法結果
    ，應適用被告行為時法即修正前刑法第33條第5款之規定較
    有利於行為人。
(四)修正前之刑法第62條關於自首減輕之規定為必減，修正後之
    規定為得減，以修正前規定較有利於被告，應適用修正前之
    規定。
三、核被告戊○○上揭一之 (一)該次之犯行，係犯刑法第321
    條第1項第3款之攜帶兇器竊盜罪；一之 (二)該次犯行，則
    係犯刑法第321條第1項第2款之踰越牆垣竊盜罪，一之 (三)
    、(四)該二次之犯行，均係犯刑法第320條第1項之竊盜罪。
    其上開一之 (二)該次竊盜犯行，與楊惠琪間有犯意之聯絡
    及行為之分擔，應論以共同正犯（按修正前刑法第28條：「
    二人以上共同實施犯罪之行為者，皆為正犯」之規定，修正
    為「二人以上共同實行犯罪之行為者，皆為正犯」，僅係對
    於正犯文義之修正，不論依修正前、後刑法第28條之規定，
    均構成正犯，對被告而言並無有利或不利之情形，應逕適用
    新法）。被告先後4次竊盜行為，時間緊接，犯罪構成要件
    相同，顯係基於概括之犯意反覆為之，應依修正前刑法第56
    條連續犯之規定，論以攜帶兇器竊盜一罪，並加重其刑。被
    告戊○○曾於94年間因竊盜案件，經本院判處有期徒刑8 月
    確定，並於同年6月19日因縮刑期滿執行完畢，有被告前案
    紀錄表乙紙附卷可稽，其於5年以內再故意犯本件有期徒刑
    以上之罪，不論依修正前之刑法第47條，或修正後之刑法第
    47條第1項之規定，均構成累犯，對被告而言並無有利或不
    利之情形，自不生新舊法比較之問題，應逕依修正後之刑法
    第47條，論以累犯，並遞加重其刑。被告就事實欄一之 (
    一)至 (三)所示竊盜犯行未被發覺前，即分別於95年12月17
    日上午9時50分許及同年月27日13時許，至苗栗縣警察局苗
    栗分局北苗派出所向警自首而接受裁判，有其警訊筆錄足稽
    ，應依修正前刑法第62條前段規定減輕其刑，並先遞加重後
    減輕之。又起訴書雖未載及事實欄一之 (三)、(四)等部分
    犯行，惟因與起訴經認有罪部分有連續犯之裁判上一罪關係
    ，並經檢察官移送併辦，依審判不可分原則，本院自應併予
    審理，附此敘明。
四、原審以被告戊○○罪證明確，予以論罪科刑，固非無見，惟
    查：原判決未及審酌檢察官移送併案部分，尚有未洽。
    被告犯後，中華民國96年罪犯減刑條例已頒布施行，原判決
    未及依該條例減刑，亦屬不妥。檢察官上訴意旨以原審未及
    審酌併辦部分而指摘原判決不當，為有理由，應由本院將原
    判決撤銷改判。爰審酌被告之素行、犯罪之動機，不思正途
    獲取生活所需，為圖一己之便，行竊他人之財物，造成被害
    人之財產損失，及犯罪後坦承犯行，態度尚佳等一切情狀，
    量處如主文第2項所示之刑，其犯罪係於96年4月24日之前，
    合於減刑條件，爰依法予以減刑，及諭知易科罰金之折算標
    準。
五、被告經合法傳喚，無正當理由不到庭，爰不待其陳述逕行判
    決。
據上論結，應依刑事訴訟法第371條、第369條第1項前段、第364
條、第299條第1項前段，刑法第2條第1項前段、第28條、第321
條第1項第3款、第47條，修正前第56條、第62條前段、第41 條
第1項前段，罰金罰鍰提高準條例第1條前段、修正前罰金罰鍰提
高準條例第2條，現行法規所定貨幣單位折算新台幣條例第2條，
中華民國96年罪犯減刑條例第2條第1項第3款、第7條、第9條，
判決如主文。
本案經檢察官己○○到庭執行職務。
中　　華　　民　　國　　96　　年　　11　　月　　14　　日
            刑事第十庭  審判長法  官  林  照  明
                              法  官  蔡  名  曜
                              法  官  林  欽  章
上列正本證明與原本無異。
不得上訴。
                              書記官  許  哲  禎
中　  華　 　民　　國　 96　　年 　 11　  月　  20  　日
